# 请教陈版主，资产的确认

提问人：jasonxwj 时间：2014-01-04 14:15:56
公司A建造房屋密度不达标，一直没有获取土地证。现在公司A和公司B签订合同，由B出钱，A加盖一座厂房。之后B拥有 20 年使用权，并在 20 年中每年支付土地使用费。 20 年后，房屋归A公司所有。 想知道房屋是否是 20 年后才能入账？还有其他事项需要考虑吗？目前公司A使用旧准则。

回答人：chenyiwei
该房屋由B出资在向A租用的土地上建造，B拥有 20 年使用权，在此期间A并不能控制该房屋。建议A的处理方法：根据B出资建造的房屋的成本和设计使用寿命测算 20 年后该房屋的折余价值，将该折余价值除以 20 ，加上每年约定的土地租金，确认为各年度的租金收入，同时将该租金收入中将于 20 年后以房屋价值形式收取的部分确认为一项“其他非流动资产”。
假设B向A租用土地，年租金 10 万元；该房屋建造成本 1000 万，设计使用寿命 50 年，则在不考虑残值的情况下， 20 年后的折余价值为600 万元，该 600 万元除以 20 年，加上每年 10 万的租金，每年确认租金收入 40 万元： 借：其他非流动资产 30 借：其他应收款10 贷：其他业务收入 40
20 年后： 借：固定资产 600 贷：其他非流动资产 600